臺灣高等法院臺中分院刑事判決　　　　　民國九十三年度交上訴字第七二四號
　　上　訴　人
　　即　被　告　丙○○
右上訴人因公共危險等案件，不服臺灣南投地方法院中華民國九十三年三月十八日第
一審判決（民國九十二年度交訴字第三一號，起訴案號：臺灣南投地方法院檢察署民
國九十二年度偵字第六十號、九十二年度偵緝字第二二五號），提起上訴，本院判決
如左：
　　主      文
上訴駁回。
丙○○緩刑貳年。
　　事實及理由
一、本案經本院審理結果，認第一審判決認事用法及量刑均無不當，應予維持，並引
    用第一審判決書記載之事實、證據及理由（如附件）。
二、上訴人即被告丙○○在本院未提出其他有利之證據及辯解，其上訴無理由，應予
    駁回。
三、上訴人即被告丙○○以前未曾受有期徒刑以上刑之宣告，此有臺灣高等法院被告
    全國前案紀錄表附卷可證，犯罪後已與被害人成立和解，經過此次之判刑後，當
    知悔過，不致有再犯之虞，其所宣告之刑，本院認以暫不執行為適當，併依法宣
    告緩刑二年，以啟自新。
據上論結，應依刑事訴訟法第三百六十八條、第三百七十三條，刑法第七十四條第一
款，判決如主文。
本案經檢察官甲○○到庭執行職務。
中      華      民      國　    九十三     年     八      月     四 　　日
　　　　　　　　　　　　　　　　臺灣高等法院臺中分院刑事第十一庭
　　　　　　　　　　　　　　　　　　　　審判長法  官  李  璋  鵬
　　　　　　　　　　　　　　　　　　　　　　　法　官  蕭  錦  鍾
　　　　　　　　　　　　　　　　　　　　　　　法  官  胡  森  田
右正本證明與原本無異。
如不服本判決應於收受送達後十日內向本院提出上訴書狀，其未敘述上訴之理由者並
得於提起上訴後十日內向本院補提理由書（均須按他造當事人之人數附繕本）。
　　　　　　　　　　　　　　　　　　　　　　　書記官  林  振  甫
中      華      民      國　    九十三     年     八      月     五 　　日
                                                                        Ｒ
臺灣南投地方法院刑事判決        　　　九十二年度交訴字第三一號
    公  訴  人  臺灣南投地方法院檢察署檢察官
    被      告  丙○○  女  四十五歲（民國○○○年○○月○○○日生）
                        住台中縣清水鎮○○路十四號
                        居台中縣豐原市○○路三五四巷十四號
                        身分證統一編號：Ｌ二二一二八八五九號
右列被告因肇事遺棄等案件，經檢察官提起公訴（九十二年度偵字第六○號、九十二
年度偵緝字第二二五號），本院判決如左：
    主  文
丙○○駕駛動力交通工具肇事，致人受傷而逃逸，處有期徒刑捌月。
被訴過失傷害部分公訴不受理。
    事  實
一、丙○○於民國九十一年十月十六日十六時二十分許，駕駛車號ＰＥ─五四二五號
    自用小客車，沿南投縣草屯鎮○○路由南往北方向行駛，途經中正路與芬草路路
    口前時，燈光號誌已顯示圓形黃燈，其本應注意圓形黃燈係用以警告車輛駕駛人
    ，表示紅色燈號即將顯示，屆時將失去通行路權，為避免發生車禍，應先在上開
    路口前停車，待燈光號誌轉變為綠燈後再行通過；且應注意車前狀況，隨時採取
    必要之安全措施，而依當時天候晴、日間自然光線、路面柏油、無缺陷、無障礙
    物、視距良好，又無不能注意之情事，詎其竟無視燈光號誌顯示圓形黃燈之警告
    意義，仍貿然通過前開路口，且疏未注意車前狀況，適有乙○○騎乘車號ＮＶＬ
    ─五一六號機車，亦沿草屯鎮○○街由東往西方向駛至上開路口，丙○○所駕駛
    之上開汽車遂碰撞乙○○所騎乘之機車，致乙○○倒地後受有左大腿、左手腕、
    左足踝及左小腿挫傷之傷害（過失傷害部分業經乙○○撤回告訴）。丙○○於肇
    事後，非但未報警救護並留於現場守候處理，反而於下車察看其所駕駛車輛之車
    損情形後，竟另行起意，不顧乙○○之生命安危，迅速駕車逃逸。嗣經目擊者洪
    傑民記下丙○○所駕駛車輛之車號後，提供予警方，因而循線查獲。
二、案經被害人乙○○訴由南投縣政府警察局草屯分局報告臺灣南投地方法院檢察署
    檢察官偵查起訴。
    理  由
壹、有罪部分：
一、訊據被告丙○○矢口否認有肇事逃逸之犯行，並辯稱：我開車經過該路口時是有
    撞到東西，但我有停車回頭看，沒有看到人，所以才開車離開，我沒有逃逸，如
    果我要逃的話，不會在離現場那麼近的地方把車停下來云云。經查：
（一）右揭犯罪事實業經被害人乙○○於警詢、偵查中指述歷歷（見九十二年度偵字
      第六誓號卷第五頁、第二五頁），而被害人乙○○因本件肇事受有左大腿、左
      手腕、左足踝及左小腿挫傷之傷害，有長庚中醫聯合診所於九十一年十月十八
      日出具之診斷就醫證明書乙紙在卷可證。
（二）證人洪傑民於本院審理時證稱：（檢察官問：本件車禍發生時你是否在場？）
      是，我當時在附近的機車店工作。當時是下班時間，被告開著一台紅色福特嘉
      年華車子，在路口發生車禍，剛撞到時，她有停車一下，但人沒有下車，然後
      她繼續開約三棟房子的距離後，有再停車，並下車走到車子前方看車子有無損
      傷，之後就上車將車子開走。（被告問：我當時下車有無往後看？）沒有，第
      二次停車時，被告下車就直接走到前面看她的車子，沒有往後看。（見本院九
      十三年三月四日審判筆錄）。證人於警詢、偵查中所為陳述與前開證述內容大
      致相符（見九十二年度偵字第六○號卷第七頁、二六頁）。
（三）此外復有道路交通事故調查報告表、車籍作業系統查詢認可資料各乙紙及車損
      與現場照片四張附卷可稽。綜上事證，足證被告確於肇事後逃逸，是被告前揭
      所辯，應係卸責之詞，不足採信，其犯行堪予認定，應依法論科。
二、核被告丙○○所為，係犯刑法第一百八十五條之四之駕駛動力交通工具肇事致人
    受傷而逃逸罪。檢察官認被告持逾期駕駛執照駕車，因而致被害人受傷，應依道
    路交通管理處罰條例第八十六條第一項第一款之規定加重其刑，
    但查道路交通管理處罰條例第八十六條第一項，其已於條文內明白規定「因而致
    人受傷或死亡」，自文義觀察，應限於「因而」「致人受傷或死亡」，方有適用
    ，因此該條項規定，祇限於汽車駕駛人犯刑法第二百八十四條過失傷害罪，或犯
    刑法第二百七十六條過失致死罪，始有適用。又依目前實務見解，汽車駕駛人所
    犯過失致死傷罪，與肇事逃逸罪，二者犯意各別，應合併處罰，是汽車駕駛人所
    犯過失致死傷罪，應予以加重，但肇事逃逸部分則無此適用，本件過失傷害部分
    業經告訴人撤回，是就肇事遺棄部分並無此條款之適用。況查逾期未換發新駕照
    ，係屬行政管理之問題，難認其於駕照逾期未換發新照前，駕駛車輛即有增加其
    危險性而加重刑責之理由，是難認係該條款規定之「無照駕駛」，附此敘明。爰
    審酌被告肇事致人受傷後枉顧被害人有及時救護之需求亦無視於受傷倒地之人，
    有遭受後方來車繼續碾壓之可能而逃逸，犯罪所生之損害甚鉅，及其生活狀況、
    智識程度，所生危害之情形，犯後否認犯行之態度，但已與被害人達成和解，並
    賠償新臺幣二萬元之損害等一切情狀，量處如主文所示之刑。
貳、公訴不受理部分：
一、公訴意旨另以：被告丙○○另涉犯刑法第二百八十四條第一項前段之過失傷害罪
    嫌。
二、按告訴乃論之罪，告訴人於第一審辯論終結前得撤回其告訴，又告訴經撤回者，
    應諭知不受理之判決，刑事訴訟法第二百三十八條第一項、第三百零三條第三款
    分別定有明文。本案被告丙○○另涉犯之刑法第二百八十四條第一項前段之過失
    傷害罪，依刑法第二百八十七條前段之規定，須告訴乃論，茲告訴人乙○○業已
    具狀撤回告訴，有聲請撤回告訴狀一份附卷可稽，揆諸前揭法條規定，應諭知不
    受理之判決。
據上論斷，應依刑事訴訟法第二百九十九條第一項前段、第三百零三條第三款，刑法
第一百八十五條之四，判決如主文。
本案經檢察官王晴玲到庭執行職務。
中      華      民      國      九十三    年      三      月    十八    日
                                      臺灣南投地方法院交通法庭
                                          審判長法  官  黃  小  琴
                                                法  官  黃  堯  讚
                                                法  官  周  玉  蘭
右正本證明與原本無異。
如不服本判決，應於判決送達後十日內向本院提出上訴狀( 應附繕本 )。「切勿逕送
上級法院」。
                                                書記官
中      華      民      國      九十三    年      三      月    十八    日
「告訴人或被害人對於判決如有不服具備理由請求檢察官上訴者，其上訴期間之計算
係以檢察官收受判決正本之日期為準」
附錄本案論罪科刑法條：
中華民國刑法第一百八十五條之四：
駕駛動力交通工具肇事，致人死傷而逃逸者，處六月以上五年以下有期徒刑。
